臺灣桃園地方法院刑事判決　　　　　　　94年度訴字第2161號
公　訴　人　台灣桃園地方法院檢察署檢察官
被　　　告　甲○○原名劉小莉.
上列被告因違反毒品危害防制條例案件，經檢察官提起公訴（94
年度毒偵字第5036號），被告於準備程序進行中為有罪之陳述，
經本院合議庭裁定由受命法官獨任進行簡式審判程序後，本院判
決如下：
    主    文
甲○○連續施用第一級毒品，處有期徒刑捌月。又連續施用第二
級毒品，處有期徒刑伍月。應執行有期徒刑拾壹月。
    事    實
一、甲○○（已於民國94年11月30日更名為甲○○）前因施用毒
    品案件，經本院於民國92年3 月12日以92年度毒聲字第779
    號裁定送觀察、勒戒後，認有繼續施用毒品之傾向，經本院
    於同年9 月16日以92年度毒聲字第2793號裁定令入戒治處所
    施以強制戒治1 年，本院以93年度毒聲字第85號裁定停止戒
    治並交付保護管束，於93年2 月16日出所付保護管束，於93
    年9 月15日保護管束期滿。詎甲○○於上開強制戒治釋放後
    5 年內復分別基於施用第一級毒品海洛因、第二級毒品甲基
    安非他命之概括犯意，自94年6 、7 月間起至同年9 月9 日
    下午1 時許止，連續在其桃園縣平鎮市○○○街51號16樓當
    時居住處，分別施用第一、二級毒品海洛因及甲基安非他命
    多次，為警於94年9 月9 日下午3 時許查獲。
二、案經海巡署海岸巡防總局北部地區巡防局移請臺灣桃園地方
    法院檢察署檢察官偵查起訴。
    理    由
一、按刑事訴訟法第273 條之1 規定除被告所犯為死刑、無期徒
    刑、最輕本刑為3 年以上有期徒刑之罪、或高等法院管轄第
    一審案件者外，於審判期日前之程序進行中，被告先就被訴
    事實為有罪之陳述時，審判長得告知被告簡式審判程序之旨
    ，並聽取當事人、代理人、辯護人及輔佐人之意見後，裁定
    進行簡式審判程序。經查，本件被告劉小莉被訴毒品危害防
    制條例一案，非前開不得進行簡式審判程序之案件，經被告
    於本院審理時就被訴事實為有罪之陳述，且經本院告知被告
    簡式審判程序之旨，聽取被告及檢察官之意見後，爰依右開
    刑事訴訟法第273 條之1 之規定，當庭裁定改依簡式審判程
    序審判之，合先敘明。
二、右揭事實，業經被告甲○○坦承不諱，而被告為警查獲時所
    採集之尿液，經送驗結果尿液有嗎啡及甲基安非他命陽性反
    應，此有臺灣檢驗科技股份有限公司濫用藥物尿液檢驗報告
    附卷可稽，是被告之自白與事實相符，其多次施用第一級毒
    品海洛因、第二級毒品甲基安非他命之事實，堪以認定。又
    被告劉小莉前因施用毒品案件，經本院於92年3 月12日以92
    年度毒聲字第779 號裁定送觀察、勒戒後，認有繼續施用毒
    品之傾向，經本院於同年9 月16日以92年度毒聲字第2793號
    裁定令入戒治處所施以強制戒治1 年，本院以93年度毒聲字
    第85號裁定停止戒治並交付保護管束，於93年2 月16日出所
    付保護管束，於93年9 月15日保護管束期滿等情，此有臺灣
    高等法院被告全國前案紀錄表在卷可按，是被告係於上開強
    制戒治執行完畢釋放後5 年內再犯毒品危害防制條例第10條
    第1 、2 項之罪。綜此，本案事證明確，被告犯行洵堪認定
    ，應予依法論科。
三、核被告甲○○所為，係犯毒品危害防制條例第10條第1 項之
    施用第一級毒品罪及同條例第10條第2 項之施用第二級毒品
    罪。被告持有第一級毒品海洛因及第二級毒品甲基安非他命
    ，意在供己施用，其持有海洛因與甲基安非他命之低度行為
    皆應為施用之高度行為吸收，均不另論罪。又被告先後多次
    施用第一級毒品海洛因與第二級毒品甲基安非他命之行為，
    時間均各自緊接，犯罪構成要件各自相同，各顯係基於概括
    犯意為之，均各應依連續犯規定各以1 罪論，並各依法加重
    其刑。其所犯上開2 罪之間，犯意各別，行為互殊，應予分
    論併罰。爰審酌被告施用毒品次數非少，犯行所生危害，已
    曾因相同犯行經觀察、勒戒、強制戒治等處遇後猶未能使其
    知所省惕，根絕施用毒品惡習，足徵其沾染甚深，犯後坦承
    犯行態度良好等及其他一切情狀，各量處如主文所示之刑，
    並定其應執行之刑。至為警查獲時所扣得第一級毒品海洛因
    毛重2.9 公克、第二級毒品安非他命毛重59.9公克為非被告
    劉小莉所有，非供被告施用毒品所用，業經被告供陳在卷，
    自與本案犯罪事實無關，爰不予沒收銷燬之，於上開處所扣
    得之磅秤2 台、分裝袋1 批，並非被告所有，又非被告施用
    毒品所用之物，爰不為沒收之諭知，併此敘明。
四、至公訴意旨另以：被告劉小莉於93年10月間某日起至94年5
    月底在上址其住處，尚有多次施用第一級毒品海洛因、第二
    級毒品安非他命之行為云云，經查：被告於本院審理中已明
    確供稱強制戒治釋放後係在94年6 、7 月間始又施用毒品海
    洛因、安非他命等情，且無證據足以證明公訴人所指此部份
    時間內之犯行，是此部分查無證據可資佐證。因公訴人認此
    部分與有罪部分有連續犯裁判上一罪關係，爰不另為無罪之
    諭知，附此敘明。
據上論斷，應依刑事訴訟法第273 條之1 第1 項、第299 條第1
項前段，毒品危害防制條例第10條第1 項、第2 項，刑法第11條
前段、第56條、第51條第5 款，判決如主文。
本案經檢察官蔡孟利到庭執行職務。
中　　華　　民　　國　　94　　年　　12　　月　　14　　日
                  刑事第一庭    法　官　朱美璘
以上正本證明與原本無異
如不服本判決書應於送達後10日內向本院提出上訴狀
                                書記官　楊鳳滿
中　　華　　民　　國　　94　　年　　12　　月　　15　　日
附錄本案論罪科刑法條全文：
毒品危害防制條例第10條
施用第一級毒品者，處六月以上五年以下有期徒刑。
施用第二級毒品者，處三年以下有期徒刑。
